臺灣高等法院民事裁定
109年度家聲抗字第3號
抗  告  人  林碧鴻
上列抗告人因與相對人董賢儒間請求分割共有物事件，聲請確定
訴訟費用額，聲明異議，對於中華民國109年4月7日臺灣新北地
方法院108年度家事聲字第17號所為裁定提起抗告，本院裁定如
下： 
    主  文
抗告駁回。
抗告費用由抗告人負擔。
    理  由
一、按法院未於訴訟費用之裁判確定其費用額者，第一審受訴法
    院於該裁判有執行力後，應依聲請以裁定確定之；確定之訴
    訟費用額，應於裁定送達之翌日起，加給按法定利率計算之
    利息，民事訴訟法第91條第1、3項定有明文。此規定於家事
    事件準用之，家事事件法第51條亦有明定。
二、經查：
　　㈠、相對人前以兩造為原法院108年度重家訴字第2號判決(下
        稱系爭判決)附表所示不動產共有人為由，對抗告人提
        起分割共有物之訴，經原法院於民國108年3月29日以系
        爭判決裁判分割共有物在案，並於同年5月6日判決確定
        等情，有卷附系爭判決與確定證明書為證（見原法院司
        家聲字卷第8至14頁），並經本院依職權調閱原法院108
        年度重家訴字第2號民事卷宗核閱屬實；堪認依前開確
        定之系爭判決主文所示，本件訴訟之訴訟費用，本訴部
        分訴訟費用應由相對人負擔3/5，抗告人負擔1/5，剩餘
        1/5由兩造連帶負擔，反訴部分訴訟費用則應由抗告人
        負擔。
　　㈡、準此，本件訴訟之本訴部分訴訟費用應由相對人負擔3/5
        ，抗告人負擔1/5，剩餘1/5由兩造連帶負擔，則相對人
        已預納本訴部分第一審裁判費新臺幣（下同）12萬7986
        元（見原法院司家聲字卷第15頁自行收納款項收據；該
        裁判費之計算，為系爭判決附表所示不動產，依相對人
        起訴聲明請求分割為其一人所有，故以相對人起訴時因
        分割所受利益之客觀價額為計算標準，即其訴請分割不
        動產之估價計算其因分割所受之利益，再據以計算本件
        訴訟標的價額及第一審應繳納之裁判費，見原法院108
        年度重家訴字第2號卷宗第7、15至19、39、49、59至61
        頁），自應由抗告人賠償相對人1/5，及由兩造連帶負
        擔1/5。依前揭說明，本件本訴訴訟費用應按系爭裁判
        主文所示比例計算，抗告人應負擔之訴訟費用額為2萬5
        597元(計算式：訴訟費用12萬7986元×抗告人負擔比例1
        /5＝2萬5597元，元以下四捨五入)，其另與相對人連帶
        負擔訴訟費用為2萬5597元(計算式：訴訟費用12萬7986
        元×抗告人應與相對人連帶負擔比例1/5＝2萬5597元)；
        至抗告人所預納之反訴訴訟費用，依系爭裁判主文本應
        由抗告人負擔。原法院司法事務官依相對人之聲請，以
        原法院108年度司家聲字第41號裁定確定抗告人應賠償
        相對人之訴訟費用額2萬5597元、確定抗告人與相對人
        應連帶負擔訴訟費用額為2萬5597元，及均自該裁定送
        達翌日起算之法定遲延利息，原裁定以司法事務官所為
        之上開裁定確定抗告人應負擔之訴訟費用額，於法並無
        違誤為由，駁回抗告人之異議，於法並無不合。
　　㈢、抗告人之抗告意旨略以：兩造間諸多民、刑事訴訟，相
        對人之主張均無理由，且訴訟標的價額之鑑定價格亦有
        不當云云。惟查： 
　　　　1.按確定訴訟費用額之程序，僅在審究有求償權之一造
          當事人所開列之費用項目，及其提出支付費用之計算
          書等證據，是否屬於訴訟費用之範圍，以確定應負擔
          訴訟費用之他造當事人所應賠償其訴訟費用之數額。
          至訴訟費用究應由何人負擔？按何比例負擔？悉依命
          負擔訴訟費用之確定裁判主文定之，不容於確定訴訟
          費用額之程序中，更為不同之酌定（最高法院98年度
          台抗字第705號裁定意旨參照）。
　　    2.原法院以司法事務官依前開確定之系爭判決主文，確
          定抗告人所應負擔由相對人已預納本訴部分第一審裁
          判費用額如上述，於法並無違誤為由，裁定駁回抗告
          人之異議，並無不當；至抗告人所執之另案糾紛與對
          訴訟標的價額核定不服之理由，尚非本件確定訴訟費
          用額之程序所得審究；是以，抗告人之抗告意旨，並
          無可取。 　　
  　㈣、從而，原法院以司法事務官依相對人聲請，依民事訴訟
        法第91條第1項、第3項之規定，確定抗告人應負擔之訴
        訟費用額為2萬5597元，及應與相對人連帶負擔訴訟費
        用為2萬5597元，並均加計自裁定送達翌日起算之法定
        遲延利息，於法並無違誤為由，裁定駁回抗告人之異議
        ，核無不合。抗告意旨仍執前詞指摘原裁定不當，求予
        廢棄，為無理由。
三、據上論結，本件抗告為無理由。爰裁定如主文。
中　　華　　民　　國　　109 　年　　7 　　月　　24　　日
                  家事法庭
                      審判長法  官  楊絮雲
                            法  官  李昆霖
                            法  官  張宇葭
正本係照原本作成。
本裁定除以適用法規顯有錯誤為理由外，不得再抗告。如提起再
抗告，應於收受送達後10日內委任律師為代理人向本院提出再抗
告狀。並繳納再抗告費新臺幣１千元。
中　　華　　民　　國　　109 　年　　7 　　月　　27　　日
　　　　　　　　　　　　　  書記官  李佳姿